【裁判字號】    90,上易,1084
【裁判日期】    900828
【裁判案由】    傷害
【裁判全文】
臺灣高等法院臺南分院刑事判決          九十年度上易字第一八四號       Ｃ
      上  訴  人
      即  被  告  甲  ○  ○
右上訴人因傷害案件，不服臺灣嘉義地方法院九十年度易字第二號中華民國九十年三
月九日第一審判決（起訴案號：臺灣嘉義地方法院檢察署八十九年度偵字第六二三四
號），提起上訴，本院判決如左：
      主      文
原判決撤銷。
甲○○共同傷害人之身體，處罰金伍仟元，如易服勞役，以參佰元折算壹日。
乙○○公訴不受理。
      事      實
一、甲○○與乙○○（末者業已死亡），於民國（下同）八十九年十月一日十五時三
    十五分許，至嘉義縣新港鄉○○村○○路三０一巷二號丙○○○住處，與丙○○○因互助會款之事發生爭執，乃基於共同傷害人之身體之故意，共同拉扯丙○○○之手臂，致丙○○○受有左手臂三處瘀傷、及右手臂三處瘀傷。
二、案經丙○○○訴由嘉義縣警察局民雄分局報請臺灣嘉義地方法院檢察署檢察官偵
    查起訴。
      理      由
一、上訴人即被告甲○○矢口否認有何前揭犯行，並辯稱：彼等當日雖有至告訴人丙○○○之前揭住處，但並未出手毆打告訴人，只有與她相罵云云。經查：右揭事
    實，已據告訴人丙○○○指訴綦詳；且經証人即當日在場之告訴人之女許嘉蘭於
    原審偵審時指証明確；酌以証人即告訴人之鄰居郭雨陽証稱：「我當時在家中，
    有聽到隔壁丙○○○家中吵架聲，到外面察看，聽到丙○○○女兒叫喊你們林清
    坤三兄弟是什麼打我母親，又看到林清坤三兄弟不知那一位有跟丙○○○拉扯」
    等語（見原審卷第二十三頁反面）；証人黃福証稱：「當時我在家中，有聽到外
    面隔壁吵架聲，我外出察看，看到林清坤等三兄弟從丙○○○家中走出來，及在
    門外庭院發生拉扯」等語（見同上卷第二十五頁反面）；証人王敏坤証稱：「當
    時我在家中坐，‧‧‧，丙○○○家中有人在裡面雙方吵架很大聲，罵三字經，
    又聽到丙○○○之女兒講你們三位男人出去，我父親不在，你們找我母親做什麼
    等語，我沒有看到他們三位男人何人毆打丙○○○，但事後有聽人說丙○○○雙
    手瘀傷」等語（見同上卷第二十六頁反面），及告訴人丙○○○所受傷勢係其左
    手臂三處瘀傷、右手臂三處瘀傷，有驗傷診斷書一份在卷足稽（見偵查卷第十二
    頁），顯非自殘而誣陷被告，惟若被告甲○○與乙○○二人係男子如合力出手毆
    打告訴人，則以彼等二人之力，告訴人豈有受如此輕之傷勢，並局限於雙手臂之
    理，由此足見被告甲○○與乙○○係共同出手拉扯告訴人丙○○○之手臂，致丙○○○受有左手臂三處瘀傷、及右手臂三處瘀傷甚明，然用力拉扯人之手臂，易
    造成手臂瘀傷之傷害，此為眾人周知之事，被告已難推諉其不知，其顯有傷害之
    犯意至明。故被告前開所辯，無非係事後卸責之詞，不足採信，其事証明確，犯
    行堪以認定。
二、核被告甲○○所為，係犯刑法第二百七十七條第一項之傷害罪。被告甲○○與乙○○二人間有犯意之聯絡及行為之負擔，均為共同正犯。
三、按案件有被告死亡之情形者，應諭知不受理之判決，刑事訴訟法第三百零三條第
    五款定有明文。本件被告乙○○已於九十年七月十九日十八時三十分許死亡，此
    有臺灣嘉義地方法院檢察署相驗屍體證明書一份載明附本院卷足稽，是則被告乙○○已死亡，原判決就此部分未及酌之，即有不洽，自應由本院將原判決關於被
    告乙○○部分予以撤銷改判，爰依首開說明，並不經言詞辯論，就此部分逕行諭
    知不受理之判決。
四、原審以被告甲○○之罪證明確，因予論罪科刑，固非無見；惟查本院如上所述，
    認告訴人丙○○○所受上開傷勢，係被告甲○○與乙○○係共同出手拉扯告訴人
    丙○○○之手臂造成的，詎原判決事實欄認定係被告甲○○與乙○○共同毆打丙○○○造成的，惟以被告甲○○與乙○○二人係男子，力氣自較大，如因細故憤
    而合力出手毆打告訴人，則以彼等二人之力，告訴人豈有受如此輕之傷勢，且因
    氣憤而接續數次出手毆打人，衡情所受之傷應不會局限於告訴人之雙手臂，原判
    決疏未詳細說明被告毆打之方式如何造成告訴人丙○○○上開之傷害，即有未妥
    。被告林欽宏上訴意旨空言否認犯罪而指摘原判決不當，雖無理由，然原判決此
    部分既有上開可議之處，自屬無可維持，應由本院將原判決此部分予以撤銷改判
    。爰審酌被告犯罪之動機、目的、手段、所生之危害，及犯後態度等一切情狀，
    量處如主文第二項所示之刑，並諭知易服勞役以三百元折算一日之標準。
據上論斷，應依刑事訴訟法第三百六十九條第一項前段、第三百六十四條、第三百零
三條第五款、第三百零七條、第二百九十九條第一項前段，刑法第二十八條、第二百
七十七條第一項、第四十二條第二項、罰金罰鍰提高標準條例第一條前段、第二條，
判決如主文。
本案經檢察官邱克斌到庭執行職務。
中    華    民    國      九十      年      八      月      二十八      日
                                  臺灣高等法院臺南分院刑事第一庭
                                      審判長法官  鄭    文    肅
                                            法官  黃    三    哲
                                            法官  王    浦    傑
右正本證明與原本無異。
不得上訴。
                                      法院書記官  蔡    振    豐
中    華    民    國      九十      年      八      月     二十九       日
附錄法條：
刑法第二百七十七條第一項：傷害人之身體或健康者，處三年以下有期徒刑、拘役或
                          一千元以下罰金。


司法院資訊處製作；財團法人民間司法改革基金會備份。
